# 长期股权投资初始投资成本和投资成本是一个意思吗？

提问人：zhoubuzhouhf 时间：2014-05-10 13:00:07
长期股权投资初始投资成本与投资成本是不是一个意思？企业取得股权后，后面增减投资，投资成本相应变化，初始投资成本是不是也相应变化？

回答人：chenyiwei
“初始投资成本”这个概念容易引发误解，导致被理解为仅仅是首次出资的成本，但实际并非如此。我理解应当与“投资成本”是一个概念。